---
title: "0022_Kunanon"
output: html_document
---

```{r setup, include=FALSE}
knitr::opts_chunk$set(echo = TRUE)

## Installing packages
# install.packages("fivethirtyeight")
# install.packages("tidyverse")
# install.packages("gapminder")
```

รายงานการทำ Data Visualization <br>
ชื่อ คุณานนต์ ศรีสันติโรจน์<br>
รหัสนักศึกษา 59070022<br>
เซคชัน อังคารเช้า<br>

คำถามที่ต้องการหา   <br>
1. สายการบินของไทย มีความปลอดภัยมากหรือไม่ และปลอดภัยมากกว่าสายการบินอื่นๆมากเพียงใด
2. แต่ละสายการบิน มีการพัฒนาด้านความปลอดภัยของเครื่องบินมากขื้นหรือไม่<br>
3. สายการบินของทวีปใด มีอัตราการเกิดอุบัติเหตุสูงที่สุด<br>
4. หากต้องการบินตรงจากประเทศไทย ไปสู่เมือง โตเกียวประเทศญี่ปุ่น ด้วยความปลอดภัย ควรเลือกสายการบินใด<br>

หากต้องการเห็นวิธีการโหลด Package กรุณาตั้งค่า debug เป็น `TRUE`
```{r debug_mode}
debug = FALSE
```

# 1 Initiating packages
```{r init, include=debug}
library(tidyverse)
library(gapminder)
library(fivethirtyeight)
library(stringr)
```

# 2 Visualizing raw data
```{r Package Help, include=FALSE}
library(fivethirtyeight)

?airline_safety
```

## 2.1 Scrubbing raw data
```{r}
# To convert data frame to tidy data (long) format, run:

airline_safety_tidy <- airline_safety %>%
  gather(type, count, -c(airline, incl_reg_subsidiaries, avail_seat_km_per_week)) %>%
  mutate(
    period = str_sub(type, start=-5),
    period = str_replace_all(period, "_", "-"),
    type = str_sub(type, end=-7)
  )
```
Code block provided by FiveThirtyEight

## 2.2 Showing tibbles
```{r}
airline_safety_tidy
```

# 3 Creating reports

# 4 Answer resolved
```{r Thai Airway Safety}

```

```{r Airline Safety Improvements}

```


สายการบินไปเมืองโตเกียว ประเทศญี่ปุ่นนั้น มีเจ้าที่ทำการบินดังนี้
Air China
ANA
Cathey Pacifitc

https://www.skyscanner.net/transport/flights/bkkt/tyoa/180330/180331?adults=1&children=0&adultsv2=1&childrenv2=&infants=0&cabinclass=economy&rtn=1&preferdirects=true&outboundaltsenabled=false&inboundaltsenabled=false&ref=flights_seo_landing_page#results

# References <br>
Data Reference <br>
https://cran.r-project.org/web/packages/fivethirtyeight/index.htmlช้า<br>
https://fivethirtyeight.com/features/should-travelers-avoid-flying-airlines-that-have-had-crashes-in-the-past/

Airlines-related Referenceช้า<br>
https://aviation-safety.netช้า<br>
http://www.nationsonline.org/oneworld/major_airlines.htm
